臺灣高等法院高雄分院刑事判決　　　　94年度上訴字第1613號
上　訴　人
即　被　告　甲○○
　　　　　　　　　　（
上列上訴人因違反毒品危害防制條例案件，不服臺灣高雄地方法
院94年度訴字第1369號中華民國94年10月7 日第一審判決（起訴
案號：臺灣高雄地方法院檢察署94年度毒偵字第2087號；併辦案
號：94年度毒偵字第4603號），提起上訴，及移送併辦（案號：
同署94年度毒偵字第8800號），本院判決如下：
    主  文
原判決關於施用第一級毒品犯行部分撤銷。
甲○○連續施用第一級毒品，處有期徒刑拾月。扣案之第一級毒
品海洛因壹小包（淨重零點壹貳公克；空包裝重零點貳貳公克）
、含有第一級毒品海洛因殘渣之注射針筒貳支、吸管壹支、夾鏈
袋參拾參個，均沒收銷燬之。
其他上訴駁回。
上開撤銷改判部分所處有期徒刑拾月；與駁回上訴之施用第二級
毒品部分所處有期徒刑陸月，應執行有期徒刑壹年參月。扣案之
第一級毒品海洛因壹小包（淨重零點壹貳公克；空包裝重零點貳
貳公克）、含有第一級毒品海洛因殘渣之注射針筒貳支、吸管壹
支、夾鏈袋參拾參個，均沒收銷燬之。
    事  實
一、甲○○前於民國93年間因施用毒品案件，經原審法院裁定送
    勒戒處所觀察、勒戒，經評定認無繼續施用毒品之傾向，於
    93年11月5 日釋放。猶不知悔改，又分別基於施用第一級毒
    品海洛因及第二級毒品甲基安非他命之概括犯意，自94年2
    月16日起迄同年3 月30日止，在高雄市○○○路147 巷2 弄
    10之3 號住處及上班之酒店內，將第一級毒品海洛因摻水以
    針筒注射靜脈之方式，及將第二級毒品甲基安非他命置於吸
    食器內燒烤生煙吸聞之方式，分別連續施用第一級毒品海洛
    因及第二級毒品甲基安非他命多次。嗣分別於94年2 月18日
    下午2 時39分許，在高雄市○○○路住處為警查獲，並當場
    扣得海洛因1 包（驗後淨重0.12公克，空包裝重0.22公克）
    、及均殘留有第一級毒品海洛因之吸管1 支、注射針筒2 支
    及夾鏈袋33只；於94年3 月30日經警方通知其前往高雄市政
    府警察局三民第二分局採尿送驗，始查知上情。嗣其又承前
    揭施用第一級毒品之概括犯意，於94年9 月9 日某時，在不
    詳地點，以前揭相同方式施用第一級毒品海洛因1 次，嗣於
    94年9 月9 日8 時45分許，在高雄市○○區○○路93號5 樓
    之1 為警緝獲，經警採集尿液送驗，而查悉上情。
二、案經高雄市政府警察局移送，及高雄市政府警察局三民第二
    分局報請臺灣高雄地方法院檢察署檢察官偵查起訴及移送併
    辦。
    理  由
一、本件上訴人即被告甲○○（下稱被告）所犯係法定刑為死刑
    、無期徒刑、最輕本刑為3 年以上有期徒刑以外之罪，被告
    於本院審判期日，就被訴事實為有罪之陳述，經審判長告知
    簡式審判程序之要旨，並聽取被告與公訴人之意見後，裁定
    進行簡式審判程序，先予敘明。
二、上揭事實，業據被告於本院審理時坦承不諱，而被告於94年
    2 月18日、3 月30日經警所採集之尿液經送檢驗均檢出含有
    嗎啡及甲基安非他命陽性反應，有高雄市立凱旋醫院94年3
    月7 日編號00000000號濫用藥物尿液檢驗報告、長榮大學94
    年4 月15日確認報告在卷為憑；另被告於94年9 月9 日經警
    所採集之尿液經送檢驗亦檢出含有嗎啡陽性反應，有高雄市
    立凱旋醫院94年9 月19日編號00000000號濫用藥物尿液檢驗
    報告附卷可佐。查扣之粉末經送鑑驗結果為嗎啡成分，有法
    務部調查局94年4 月1 日調科壹字第2200 19642號鑑定通知
    書1 紙附卷可稽；扣案之針筒、吸管及夾鏈袋亦均檢出含有
    海洛因成分，亦有高雄醫學大學附設中和紀念醫院94年5 月
    10 日 編號9405-65 號至9405-68 號檢驗報告四紙附卷可稽
    ，足徵被告所為自白與事實相符，被告確有於前揭時地，分
    別連續施用海洛因及甲基安非他命之犯行，堪予認定。被告
    前於93年間因施用毒品案件，經原審法院裁定送勒戒處所觀
    察、勒戒，經評定認無繼續施用毒品之傾向，於93年11月5
    日釋放一情，有臺灣高等法院被告前案紀錄表在卷可稽，被
    告於釋放後5 年內再犯前揭施用毒品罪，應予論罪科刑。
三、查海洛因及甲基安非他命係分別為毒品危害防制條例第2 條
    第2 項所稱之第一、二級毒品，不得非法持有及施用。核被
    告所為，係犯毒品危害防制條例第10條第1 項之施用第一級
    毒品罪及同條第2 項之施用第二級毒品罪。被告持有第一、
    二級毒品之低度行為，已分別為施用之高度行為所吸收，均
    不另論罪。被告先後施用第一、二級毒品之犯行，均時間緊
    接，方法相同，觸犯構成要件同一，顯係基於概括犯意而為
    ，均為連續犯，爰依刑法第56條之規定以一罪論，並分別加
    重其刑。被告所犯前開二罪間，犯意各別，罪名互殊，應分
    論併罰。檢察官僅就94年2 月18日為警查獲回溯24小時內某
    時，各施用海洛因、甲基安非他命1 次之犯行起訴，其餘犯
    行均未經起訴，惟未起訴部分與前揭起訴部分有連續犯之裁
    判上一罪關係，且經檢察官移送併辦，應為起訴效力所及，
    本院自得併予審理，附此敘明。
四、原判決就被告施用第二級毒品犯行部分，適用毒品危害防制
    條例第10條第2 項、刑法第11條、第56條規定，並審酌被告
    曾觸犯施用毒品之犯行，雖經觀察、勒戒程序，仍未能斷戒
    施用毒品惡習，顯見其戒治意志不堅，缺乏勒戒動機，本應
    從重量刑以收刑罰教化之效。惟念其施用毒品係對己身殘害
    ，並未造成他人具體危害，且能於本院審理時坦承犯行，態
    度尚稱良好，復衡其犯罪之動機、目的、手段、生活狀況、
    智識程度、犯罪所生之損害等一切情狀，量處有期徒刑6 月
    。原判決此部分認事用法，尚無不合，量刑亦稱妥適，被告
    上訴意旨指摘原判決此部分量刑過重，為無理由，應予駁回
    。
五、原審就被告施用第一級毒品犯行部分，據以論處被告罪刑，
    固非無見。惟查：原審就移送併辦部分即94年度毒偵字第88
    00號部分之犯行，未及審判，自有未洽。被告執此事由上訴
    ，指摘原判決不當，並經檢察官移送併辦，為有理由，自應
    由本院將原判決撤銷改判。爰審酌被告前因施用毒品犯行，
    經觀察、勒戒後，仍故態復萌，無視於毒品對於自身健康之
    戕害及國家對於杜絕毒品犯罪之禁令，惡性非輕，及其施用
    毒品之期間，施用毒品之次數，坦承犯行，態度尚可等一切
    情狀，就被告施用第一級毒品部分量處有期徒刑10月，並與
    前開駁回上訴之施用第二級毒品部分所處有期徒刑6 月，定
    其應執行刑為有期徒刑1 年3 月。扣案之不明粉末1 小包，
    經鑑定結果為第一級毒品海洛因之成分，業如上述，且該包
    裝袋因與其內之毒品業已無法析離，應將之同視為第一級毒
    品，從而不問屬於犯人與否，爰併依毒品危害防制條例第18
    條第1 項前段規定，宣告沒收銷燬之。而鑑驗所耗損之毒品
    ，既已費失，自無庸宣告沒收銷燬；扣案之針筒2 支、吸管
    1 支及夾鏈袋33個，亦均檢出含有海洛因成分，已如前述，
    而其上之海洛因與上開物品已無從析離，自應視同第一級毒
    品海洛因，亦併依上開規定沒收銷燬之。
據上論結，應依刑事訴訟法第368 條、第369 條第1 項前段、第
364 條、第299 條第1 項前段，毒品危害防制條例第10條第1 項
、第2 項、第18條第1 項前段，刑法第11條、第56條、第51條第
5 款，判決如主文。
本案經檢察官姜麗儒到庭執行職務。
中　　華　　民　　國　　94　　年　　12　　月　　21　　日
                  刑事第七庭    審判長法  官  莊飛宗
                                      法  官  曾逸誠
                                      法  官  黃三友
以上正本證明與原本無異。
施用第二級毒品部分不得上訴。
施用第一級毒品部分如不服本判決應於收受本判決後10日內向本
院提出上訴書狀，其未敘述上訴理由者，並得於提起上訴後10日
內向本院補提理由書狀（均須按他造當事人之人數附繕本）「切
勿逕送上級法院」。
中　　華　　民　　國　　94　　年　　12　　月　　23　　日
　　　　　　　　　　　　　　　　　　　書記官  黃玉珠
施用第二級毒品部分不得上訴
施用第一級毒品部分如不服本判決，應於判決送達後10日內向本
院提出上訴狀，其未敘述理由者並應於提出上訴狀後10日內向本
院補提理由書（應附繕本）。
附錄本件判決論罪科刑法條：
毒品危害防制條例第10條
施用第一級毒品者，處6 月以上5 年以下有期徒刑。
施用第二級毒品者，處3 年以下有期徒刑。
